【裁判字號】    98,審訴,252
【裁判日期】    980213
【裁判案由】    毒品危害防制條例
【裁判全文】
臺灣高雄地方法院刑事判決             98年度審訴字第252號
公  訴  人  臺灣高雄地方法院檢察署檢察官
被      告  乙○○
指定辯護人  本院公設辯護人黃秋葉
上列被告因毒品危害防制條例案件，經檢察官提起公訴（97年度
毒偵字第9302號），本院合議庭裁定由受命法官獨任依協商程序
審理，判決如下：
    主  文
乙○○施用第一級毒品，累犯，處有期徒刑柒月。扣案之第一級
毒品海洛因貳包（驗後淨重分別為零點零玖陸公克、零點肆捌零
公克）沒收銷燬之。
    事實及理由
一、本件犯罪事實及證據，除犯罪事實「經法院裁定減為有期徒
    刑3 月15日確定」更正為「經法院裁定減刑為有期徒刑3 月
    15日，於97年2 月1 日易科罰金執行完畢」；「第一級毒品
    海洛因2 包（毛重共1 公克）」更正為「第一級毒品海洛因
    2 包（驗後淨重分別為0.096 公克、0.480 公克）」；證據
    部分補充「被告乙○○於本院審理中之自白」及「高雄市立
    凱旋醫院濫用藥物成品檢驗鑑定書」外，餘均引用檢察官起
    訴書之記載，如附件。
二、本件被告業已認罪，並經辯護人協助下與檢察官於審判外達
    成協商之合意，渠等合意內容為：被告願受科刑範圍如主文
    所載。經核被告所為，係犯毒品危害防制條例第10條第1 項
    之施用第一級毒品罪，而被告有上述之前科紀錄乙情，有臺
    灣高等法院被告前案紀錄表在卷可稽，其受有期徒刑執行完
    畢，5 年內故意再犯本件最重本刑為有期徒刑以上之罪，為
    累犯，應依刑法第47條第1 項規定加重其刑。此外，上開協
    商合意內容，並無刑事訴訟法第455 條之4 第1 項所列不得
    認罪協商之情形，本件既經檢察官聲請改依協商程序而為判
    決，本院爰不經言詞辯論，於協商合意範圍內為協商判決。
三、應適用之法條：刑事訴訟法第455 條之4 第2 項、第455 條
    之8 、第454 條第2 項，毒品危害防制條例第10條第1 項、
    第18條第1 項前段，刑法第11條、第47條第1 項。
四、本判決除有刑事訴訟法第455 條之4 第1 項第1 款、第2 款
    、第4 款、第6 款、第7 款所定情形之一，或違反同條第2
    項規定者外，不得上訴。
本案經檢察官陳麗琇到庭執行職務。
中    華    民    國    98    年    2     月    13    日
                  刑事第七庭    法  官  陳君杰
以上正本證明與原本無異。
如不服本判決應於收受判決後10日內向本院提出上訴書狀，並應
敘述具體理由。其未敘述上訴理由者，應於上訴期間屆滿後20日
內向本院補提理由書(均須按他造當事人之人數附繕本)「切勿逕
送上級法院」。
中    華    民    國    98    年    2     月    13    日
                                書記官  李承悌
附錄本判決論罪科刑法條全文：
毒品危害防制條例第10條第1項
施用第一級毒品者，處6 月以上5 年以下有期徒刑。
附件：
臺灣高雄地方法院檢察署檢察官起訴書
                                    97年度毒偵字第9302號
    被      告  乙○○  男  40歲（民國○○年○○月○日生）
                        籍設高雄市○鎮區○○路86號
                        現住臺中縣太平市○村○街23巷32弄
                        2號
                        國民身分證統一編號：Ｚ000000000號
上列被告因違反毒品危害防制條例案件，業經偵查終結，認應提
起公訴，茲敘述犯罪事實、證據並所犯法條如下：
        犯罪事實
一、乙○○前因施用毒品案件，經依臺灣高雄地方法院裁定送觀
    察、勒戒後，認無繼續施用毒品之傾向，於民國92年8月5日
    執行完畢釋放出所，並經本署檢察官以92年度毒偵字第4494
    號為不起訴處分確定。竟不思戒除毒癮，又因施用毒品案件
    ，經本署檢察官以96年度毒偵緝字第4211號起訴，並經臺灣
    高雄地方法院以96年度訴字第2183號判處有期徒刑7 月確定
    。嗣因中華民國96年罪犯減刑條例公佈施行，上開施用毒品
    罪經法院裁定減為有期徒刑3月15 日確定。猶未戒除毒癮，
    基於施用第一級毒品海洛因之犯意，於97年11月10日下午 7
    時許，在高雄市○鎮區○○路86號其住處廁所內，以摻在香
    煙內之方式，施用第一級毒品海洛因。嗣為警於同日下午 9
    時許，在高雄市苓雅區○○○路131 號「和欣客運」前查獲
    ，並在其皮夾內扣得第一級毒品海洛因2包（毛重共1公克）
    。經警攜回警局調查並得其同意採尿送驗，呈可待因、嗎啡
    陽性反應，而查悉上情。
二、案經高雄市政府警察局移送偵辦。
        證據並所犯法條
一、證據方法與待證事實：
┌──┬─────────────┬─────────────┐
│編號│ 證據方法                 │待證事實                  │
├──┼─────────────┼─────────────┤
│1   │被告乙○○偵查中之自白    │被告施用第一級毒品之事實。│
├──┼─────────────┼─────────────┤
│2   │警製尿液採證尿液對照表、高│被告於97年11月10日所採尿液│
│    │雄市立凱旋醫院出具之濫用藥│經以酵素免疫分析法及氣相層│
│    │物尿液檢驗報告各1紙       │析/ 質譜儀法檢驗結果，呈現│
│    │                          │可待因、嗎啡陽性反應之事實│
│    │                          │。                        │
├──┼─────────────┼─────────────┤
│3   │扣案如事實欄所載之物及查獲│被告施用及持有毒品之事實。│
│    │照片3張                   │                          │
├──┼─────────────┼─────────────┤
│4   │本署刑案資料查註紀錄表、92│被告係觀察、勒戒執畢釋放後│
│    │年度毒偵字第4494號處分書、│，5年內再犯施用毒品罪嫌。 │
│    │臺灣高雄地方法院96年度訴字│                          │
│    │第2183號判決書各1份       │                          │
└──┴─────────────┴─────────────┘
二、核被告乙○○所為，係犯毒品危害防制條例第10條第1 項之
    罪嫌。其施用毒品前後之持有行為，為施用之高度行為所吸
    收，不另論罪。扣案如事實欄所載之物，併請依法宣告沒收
    。
三、依刑事訴訟法第251條第1項提起公訴。
    此  致
臺灣高雄地方法院
中    華    民    國    97    年    12    月    19    日
                              檢察官   甲 ○ ○
上正本證明與原本無異
中    華    民    國    97    年    12    月    24    日
                              書記官   邱 麗 梅
附錄所犯法條：
毒品危害防制條例第10條第1項
施用第一級毒品者，處六月以上五年以下有期徒刑。
施用第二級毒品者，處三年以下有期徒刑。


司法院資訊處製作；財團法人民間司法改革基金會備份。
